서대문구에 치킨집이 많은 동은?
동별 치킨집 분포를 한눈에 파악할 수 있도록
트리맵을 사용하여 시각화

1. 업종별 데이터 다운로드 및 기초 가공

LOCALDATA 웹 사이트
http://www/localdata.kr
지방자치단체에서 인허가한 업종뵬 데이터를 제공
문화, 체육 , 관광, 식품등 11가지 분야의 다양한 데이터 검색 가능

-치킨집 데이터 다운로드
1. http:// www.localdata.kr접속
2. 메뉴 중 "데이터 받기" 선택
3. 오른쪽으로 세번째 "지역 다운로드" 선택
4. "서울 특별시"의 다운로드 버튼 클릭
5. "6110000.zip" 파일 압축 풀기

- 불필요한 데이터 제거
1. "6110000_서울 특별시_07_24_04_P_일반음식점.xlsx" 파일
2. 서대문구 치킨집 데이터 확인
3. 주소: 서대문구, 업태: 호프/ 통닭인 데이터만 남기기


2. 데이터 가공 및 트리 맵 표현
동별 분포를 확인하기 위해 소재지 전체 주소열에서
동별 업소 개수를 확인 후,
Rstudio에서 추가로 가공하여 트리맵을 이용한 시각화

- 소재지 전체 주소 가공하기
우선 전체 주소를 가공하여 동을 파악

1. readxl 패키지를 로드하여 .xlsx파일 읽어오기
setwd("c:/Rstudy")

install.package("readxl")


```{r}
library(readxl)
```

```{r}
ck <- read_excel("C:/r_temp/Data6_prj/치킨집_가공.xlsx")
```
2. '소재지 전체 주소'열에서 'xxx동'만 남기고
이후 상세 주소 삭제
substr(데이터, 시작위치, 끝위치)
substr()함수를 사용하여
'서울특별시 서대문구'다음 글자이 12번째 글자부터
'XXX동'까지 포함되도록 15번째 글자까지를 잘라내기
예) 남가좌동
```{r}
addr <- substr(ck$소재지전체주소, 12,16)
```


```{r}
head(addr)
```
3.  동 이름이 3글자와 4글자 인 경우가 있어
  3글자이 경우" 창천동 5"와 같이 숫자가 포함
  
  gsub("어떤 글자를","무엇으로","어디에 있는")
  gsub()함수를 사용하여 공백과 숫자를 제거
  
  숫자제거
```{r}
addr_num <- gsub("[0-9]","",addr)
addr_num
```
  
  공백제거
```{r}
addr_trim <- gsub(" ","",addr_num)
```
```{r}
head(addr_trim)
```
  
  
  
  동별 업소 개수 확인
  
  동별 개수를 확인하여 트리맵으로 표현할 준비 작업
  
  table(): 변수 개수를 확인하기 위한 함수
  사용형식: table(데이터 셋1, 데이터 셋2)
            데이터의 옵션 값이 1개면 도수분포도를 만들고,
            2개면 교차표를 생성
  도수분포표 : 항목별 개수를 나타낸 것( 동별 개수를 파악)
  교차표 : 2가지 변수에서 항목간 빈도를 파악 할 수 있도록 작성한 표
  
  
  1. table() 함수를 사용하여 도수분포도를 생성
  2. 이를 dplyr패키지의 %>% 연산자로 연결
  3. data.frame()함수를 이용하여 데이터 프레임을 ㅗ변환
  
  install.packaget("dplyr")
```{r}
library(dplyr)
```
table() 함수를 이용해서 숫자 세기
변수가 한개일 때  도수분포표를 만들어줌
```{r}
addr_count <- addr_trim %>% table() %>% data.frame()
```

```{r}
head(addr_count)
```

  트리 맵으로 표현
  treemap 패키지에 있는
  treemap() 함수를 이용하여 시각화.
  
  사용형식:
  treemap(데이터셋, index=구분 열,
          vSize=분표열,
          vColor=색상, title=제목)

treemap(데이터 셋, index=인덱스 표시 열 제목,
        vSize = 크기를 이용할 열  제목,
        vColor= 컬러, title=제목 )  
        
        
        
        
1. treemap 패키지 설치 및 로드

```{r}
install.packages("treemap")
library(treemap)
```
```{r}
library(showtext)
```

2. 동이름 열(.)과 치킨집 개수열(Freg)로 트리맵 시각화
```{r}
font_add_google("Nanum Myeongjo", "nanum")
treemap(addr_count,
        index=".",
        vSize="Freq",
        title="서대문구 동별 치킨집 분표", 
        fontfamily.title = "nanum", fontfamily.labels = "nanum"
         )
```
        